【裁判字號】    99,事聲,350
【裁判日期】    991130
【裁判案由】    聲明異議
【裁判全文】
臺灣高雄地方法院民事裁定             99年度事聲字第350號
聲  請  人  財團法人法律扶助基金會
法定代理人  吳景芳
代  理  人  謝任帆
相  對  人  南隆鋼鐵股份有限公司
法定代理人  李英造
上列當事人間聲請確定訴訟費用事件，聲請人對於民國99年9 月
23日本院司法事務官所為裁定提出異議，本院裁定如下：
  主  文
異議駁回。
  理  由
一、按法律扶助法第35條第1 至4 項規定，分會就扶助事件所支
    出之酬金及必要費用，視為訴訟費用之一部；因法律扶助而
    由分會支出之酬金及必要費用，得向負擔訴訟費用之他造請
    求；分會得對於負擔訴訟費用之他造，請求歸還其支出之酬
    金及必要費用；分會得據受扶助人有執行力之執行名義，聲
    請確定訴訟費用額及強制執行。又得列為訴訟費用之律師酬
    金，應由各審級法院依聲請或依職權，斟酌案情之繁簡、訴
    訟之結果及律師之勤惰，裁定其數額，並應限定其最高額。
    此觀民事訴訟法第77條之25、第466 條之3 第1 項，司法院
    訂頒法院選任律師及第三審律師酬金核定支給標準第3 條、
    第4 條之規定自明（最高法院93年度台抗字第632 號裁判參
    照）。是聲請人就扶助事件所支出之律師酬金，固視為訴訟
    費用之一部，得向負擔訴訟費用之他造請求，其支付標準，
    則應依支出之審級，由各審級法院依聲請或依職權，按上揭
    規定裁定其數額，而非任依當事人約定之報酬定之。
二、聲請人主張為受扶助人江明龍與相對人間確認僱傭關係存在
    等事件，支出第一、二、三審律師酬金共計新台幣7 萬元，
    依該事件勝訴確定判決，應由相對人負擔一、二、三審訴訟
    費用，固據提出審查表、扶助律師接案通知書、本院97年度
    勞訴字第17號民事判決、臺灣高等法院高雄分院97年度勞上
    字第8 號民事判決、最高法院98年度台上字第150 號民事裁
    定、已支出酬金及必要費用計算書、預付酬金領款單及結案
    酬金領款單等均影本為證。惟依上開規定，其得列為訴訟費
    用之律師酬金，應由各審級法院斟酌案情之繁簡、訴訟之結
    果及律師之勤惰等，裁定其數額。是相對人於本案訴訟裁判
    確定後，未踐行上開程序，先向各審級法院聲請核定各該審
    級之律師酬金，即逕依民事訴訟法第91條第1 、2 項規定，
    向本院聲請確定訴訟費用額，自有未合，應予駁回其聲請。
    從而，原裁定駁回聲請人之聲請，理由固未全然相合，其結
    論並無二致，仍應認其本件異議為無理由。
三、依民事訴訟法第240 條之4 第3 項後段，裁定如主文。
中    華    民    國    99    年    11    月    30    日
                  民事第一庭法  官  謝肅珍
以上正本係照原本作成。
如對本裁定抗告須於裁定送達後10日內向本院提出抗告狀，並繳
納裁判費新台幣1,000元。
中    華    民    國    99    年    11    月    30    日
                            書記官  陳掌珠

司法院資訊處製作；財團法人民間司法改革基金會備份。
